【裁判字號】    91,上易,3179
【裁判日期】    920314
【裁判案由】    傷害
【裁判全文】
臺灣高等法院刑事判決                          九十一年度上易字第三一七九號
    上  訴人即
    被      告  甲○○
右上訴人即被告因傷害案件，不服臺灣台北地方法院九十年度易字第一五七五號，中
華民國九十一年十月二十一日第一審判決（起訴案號：臺灣台北地方法院檢察署九十
年度偵字第一五二六一號，及移
三八一二號）提起上訴，本院判決如左：
    主  文
上訴駁回。
    事  實
一、甲○○與乙○○因債務糾紛於臺灣台北地方法院涉訟中，於民國九十年二月十三
    日下午三時三十分許，在該院三樓律師休息室隔壁廁所內，二人又發生口角，甲
    ○○竟基於傷害之犯意，徒手毆打乙○○眼睛、手、胸部等處，致乙○○受有臉
    部挫傷、右眼結膜下出血、右前臂多處挫瘀傷、及左下肢多處挫瘀傷等傷害。
二、案經乙○○訴請臺灣台北地方法院檢察署檢察官聲請簡易判決處刑，原審法院認
    為不宜以簡易判決處刑，改以通常程序審理。
    理  由
一、訊據被告甲○○矢口否認右揭犯行，辯稱：當天是有去臺灣台北地方法院開庭，
    在等候審理中，她去上廁所，聽到乙○○夫妻在廁所外面講三字經，原不敢出來
    ，因開庭時間到了，趕快出來，剛出廁所門就被告訴人夫妻毆打，她請一位小姐
    幫忙叫法警，告訴人先生林寬還在法警面前踢她云云。惟查右揭事實業據告訴人
    乙○○於偵查、原審、本院審理指訴甚詳，並據證人林寬於原審、本院審理中證
    稱：我當時要去上廁所，在廁所外面走道，看到我太太抱著頭哭著跑出來，那時
    被告還在打我太太，並從後方拉她的頭髮」等語（原審卷第二三頁、本院卷第三
    一頁），復有台北市立中興醫院甲種診斷證明書二紙附卷可稽（臺灣台北地方法
    院檢察署九十年度他字第一四七三號偵查卷第三、四頁），觀諸該診斷書記載「
    病人於九十年二月十三日前來本院急診」，及診斷結果為「臉部挫傷、右眼結膜
    下出血、右前臂多處挫瘀傷、左下肢多處挫瘀傷」等傷害，核與告訴人、證人林
    寬證述傷害日期、傷害部位，要屬相符，告訴人指訴、證人林寬所證，皆堪採憑
    ，另查被告前於原審辯稱：告訴人夫妻進去廁所毆打她，告訴人先生林寬用腳要
    踢她，結果踢到告訴人的臉云云，經原審勘驗錄影帶結果，證人林寬雖有站在廁
    所外約二分鐘，但並未拍攝到廁所內情形，不能證明被告所述情由，有勘驗筆錄
    為證（原審卷第七三頁），被告又於本院翻異前詞，改稱她是在廁所外被告訴人
    夫妻毆打云云，前後辯解不一，均係圖卸其責，不足為憑，被告犯行，堪予認定
    。被告雖然自稱也有受傷，並提出診斷證明書為證，縱能證明被告當時受有傷害
    ，不能據此推斷其無傷害犯行。
二、併辦意旨略以（臺灣士林地方法院檢察署九十一年度偵字第一一○八九號卷、九
    十一年度偵字第三八一二號影印卷、九十年度他字第二三九四號影印卷，臺灣台
    北地方法院檢察署九十年度他字第三七二○號影印卷）：被告於九十一年三月十
    五日下午，在台北市○○○路○段誠泰銀行外面，與施武智共同傷害林寬，認與
    本案有連續犯之裁判上一罪關係云云，查所謂連續犯，係指行為人自始即基於概
    括犯意，反覆實施構成要件相同之犯罪事實，訊據被告稱：「我沒預謀，是偶發
    事件」等語（本院卷第五一頁），被告既非自始基於概括犯意而為，核無連續犯
    之裁判上一罪關係，無從併辦，應予退回。
三、原審基此認定，援引刑事訴訟法第四百五十二條、第二百九十九條第一項前段，
    刑法第二百七十七條第一項、第四十一條第一項前段，罰金罰鍰提高標準條例第
    一條前段、第二條等規定，審酌被告與告訴人之關係、犯罪後否認犯行、未與告
    訴人達成和解及其犯罪之動機、手段、犯罪所生危害程度等一切情狀，量處拘役
    伍拾日，並諭知易科罰金之折算標準。認事用法，均無違誤，量刑亦稱妥適。被
    告上訴，仍執陳詞，否認犯罪，指摘原判決不當，為無理由，應予駁回。
據上論斷，應依刑事訴訟法第三百六十八條，判決如主文。
本案經檢察官曾忠己到庭執行職務。
中      華      民      國    九十二    年      三      月     十四     日
                              臺灣高等法院刑事第六庭
                                  審判長法  官  陳  春  秋
                                        法  官  高  明  哲
                                        法  官  洪  英  花
右正本證明與原本無異。
不得上訴。
                                        書記官  陳  菊  珍
中      華      民      國    九十二    年      三      月     十七     日
附錄    本判決論罪科刑法條：
刑法第二百七十七條第一項
傷害人之身體或健康者，處三年以下有期徒刑、拘役或一千元以下罰金。


司法院資訊處製作；財團法人民間司法改革基金會備份。
